【裁判字號】    99,訴,1165
【裁判日期】    991214
【裁判案由】    違反毒品危害防制條例
【裁判全文】
臺灣屏東地方法院刑事判決              99年度訴字第1165號
公  訴  人  臺灣屏東地方法院檢察署檢察官
被      告  吳慶豐
上列被告因違反毒品危害防制條例案件，經檢察官提起公訴（99
年度毒偵字第2010號），被告於準備程序中，就被訴事實為有罪
之陳述，本院告知其簡式審判程序之旨，聽取當事人意見後，裁
定由受命法官獨任依簡式審判程序審理，茲判決如下：
    主  文
吳慶豐施用第一級毒品，累犯，處有期徒刑柒月。
    事  實
一、吳慶豐前因肅清煙毒條例案件，經臺灣高雄地方法院以82年
    度訴字第1465號判決判處有期徒刑3 年1 月及85年度訴字第
    1625號判決判處有期徒刑3 年2 月，經本院以86年度訴字第
    346 號判決判處有期徒刑3 年5 月、5 月，於民國90年3 月
    22日假釋出監，嗣遭撤銷假釋，入監執行殘刑，於96年7 月
    16日執行完畢。又因施用毒品案件。經本院以92年度毒聲字
    第510 號裁定送強制戒治，於93年4 月26日執行完畢釋放出
    所，並由臺灣屏東地方法院檢察署檢察官以93年度戒毒偵字
    第34號為不起訴處分確定。其於前揭強制戒治執行完畢釋放
    後5 年內，復因施用第一級毒品案件，經臺灣屏東地方法院
    檢察署檢察官依毒品危害防制條例第21條之規定，以97年度
    毒偵字第173 號為不起訴處分確定。詎猶不知悔改，基於施
    用第一級毒品海洛因之犯意，於99年7 月30日，在屏東縣東
    港鎮○○里○○路1 之6 號住處，以將海洛因置入注射針筒
    （未扣案）加水液化後施打之方式，施用第一級毒品海洛因
    1 次。嗣於99年8 月1 日，為警查獲，而悉上情。
二、案經屏東縣警察局東港分局報告臺灣屏東地方法院檢察署檢
    察官偵查起訴。
    理  由
一、上開犯罪事實，業經被告吳慶豐於本院審理時坦承不諱，而
    其為警採集之尿液，經以酵素免疫分析法初步篩選，再以氣
    相層析質譜儀法確認，確呈現嗎啡（施用海洛因之代謝物為
    嗎啡）陽性反應，有屏東縣政府警察局東港分局偵查隊毒品
    案件涉嫌人尿液採證編號姓名對照表（代碼編號：東警分第
    0000000 號）、臺灣檢驗科技股份有限公司濫用藥物檢驗報
    告（代碼編號：東警分第0000000 號）各1 份在卷可稽，足
    認被告之自白與事實相符。觀之事實欄所載被告前案紀錄，
    被告於經強制戒治執行完畢釋放後5 年內，又因施用第一級
    毒品犯行，經檢察官依毒品危害防制條例第21條第2 項之規
    定為不起訴處分，有臺灣高等法院被告前案紀錄表及臺灣屏
    東地方法院檢察署檢察官97年度毒偵字第173 號不起訴處分
    書各1 份附卷可憑，其再犯本案，已不屬毒品危害防制條例
    第20條規定之「初犯」或「5 年後再犯」，自應依同條例第
    10條處罰（最高法院97年度第5 次刑事庭會議決議參照）。
    本案事證明確，被告犯行洵堪認定，應依法論科。
二、按海洛因屬毒品危害防制條例第2 條第2 項第1 款規定之第
    一級毒品，核被告所為，係犯毒品危害防制條例第10條第1
    項之施用第一級毒品罪。其為前揭犯行而持有第一級毒品海
    洛因，持有之低度行為，應為施用之高度行為所吸收，不另
    論罪。另被告有如事實欄所示之前案紀錄，於96年7 月16日
    執行完畢乙節，有臺灣高等法院被告前案紀錄表1 份存卷可
    參，其於有期徒刑執行完畢後5 年內，故意再犯本件有期徒
    刑以上之罪，為累犯，應依刑法第47條第1 項之規定，加重
    其刑。又觀之查獲施用毒品案件報告表1 份（見警卷第15頁
    ），其上雖記載被告有自首之情節（至勾選「經檢舉人事先
    檢舉（持搜索票查獲）」項目，乃為警方漏未刪除，有本院
    公務電話紀錄1 份在卷可稽），然經本院詢問警方查獲情形
    ，回覆：本件係另查獲販毒嫌犯吳國民自白其有販賣海洛因
    予被告，經前往詢問被告時，其坦承有施用海洛因，再帶回
    局裡採尿製作筆錄，有本院公務電話紀錄1 份附卷可憑（見
    本院卷第18頁），可見具偵查犯罪權限之警方於被告坦承上
    開施用第一級毒品犯行前，即已依具體事證合理懷疑被告有
    施用第一級毒品海洛因，故與自首要件不符，自不得依刑法
    第62條前段之規定，減輕其刑。爰審酌被告已曾因相同犯行
    經戒毒處遇，猶未能知所警惕，顯然漠視法令之禁制，惟其
    犯罪行為主要係戕害自身，且事後坦承犯行，犯後態度尚無
    不良，暨其施用毒品之動機、目的、素行、智識程度等一切
    情狀，量處如主文所示之刑。
據上論斷，應依刑事訴訟法第273 條之1 第1 項、第299 條第1
項前段，毒品危害防制條例第10條第1 項，刑法第11條前段、第
47條第1 項，判決如主文。
本案經檢察官潘國威到庭執行職務。
中    華    民    國    99    年    12    月    14    日
                  刑事第三庭    法  官  許嘉仁
以上正本證明與原本無異。
如不服本判決應於收受判決後10日內向本院提出上訴書狀，並
應敘述具體理由；其未敘述上訴理由者，應於上訴期間屆滿後
20日內向本院補提理由書（均須按他造當事人之人數附繕本）
「切勿逕送上級法院」。
中    華    民    國    99    年    12    月    14    日
                                書記官  劉淑蓉
附錄本案論罪科刑之法條：
毒品危害防制條例第10條
施用第一級毒品者，處 6 月以上 5 年以下有期徒刑。
施用第二級毒品者，處 3 年以下有期徒刑。

司法院資訊處製作；財團法人民間司法改革基金會備份。
